---
title: "digitalekirche-corona"
author: "Thomas Renkert"
date: "18 6 2020"
output: html_document
---

# Digitale Kirche während Corona 

Dieses script lädt automatisch erstellte Youtube-Untertitel einer Playlist mit Gottesdiensten während Corona (ab März 2020) herunter, konvertiert diese in Rohtext-Format, und bereitet sie vor zur qualitativen Analyse mit RQDA. Das Script kann auf unixoiden Systemen (Linux, BDS, MacOS, Windows mit Windows Subsystem for Linux (WSL)) in Rstudio blockweise ausgeführt werden. 

## Voraussetzungen

- r
- rstudio
- python
- pip

```{r setup, include=FALSE}
knitr::opts_chunk$set(echo = TRUE)
```

## Dies ist ein Shellscript

```{bash}
## install youtube-dl and download the script to convert vtt files to txt
pip install --upgrade youtube_dl

wget https://raw.githubusercontent.com/thomasrenkert/corona_kirche/master/vtt2text_de.py

mkdir captions

cd captions

mkdir txts

## Download this playlist: https://www.youtube.com/playlist?list=PLwaRwXQ36qDvkhEPjds2ERcZhMo42AFg9 provided by @selinafui2@twitter.com . This may take a while. 

youtube-dl -i  -o "%(upload_date)s_%(playlist_index)3d-%(title)s.%(ext)s" --sub-lang de --write-auto-sub --skip-unavailable-fragments --skip-download https://www.youtube.com/playlist?list=PLwaRwXQ36qDvkhEPjds2ERcZhMo42AFg9

for i in *; do mv "$i" "$(echo "$i" | tr -d "'")"; done

find . -name "*.vtt" -exec python ../vtt2text_de.py {} \;


mv *.txt ./txts

cd txts

mkdir whole_corpus

cat *.txt > whole_corpus/corpus.txt
```

## Voraussetzungen für RQDA

```{r}
install.packages("devtools") ## install it only if you haven't done it yet
require(devtools)
devtools::install_github("JanMarvin/RQDA", INSTALL_opts = "--no-multiarch")

```

## Voraussetzungen für R

Dieser Block startet RQDA automatisch

```{r}
# Other packages needed
library(tidyverse)
library(RColorBrewer)
library(d3Network)
library(word2vec)
library(RQDA)
library(magrittr)
library(dplyr)
library(igraph)
library(ggplot2)
library(showtext)
font_add_google("Roboto", "roboto")
showtext_auto(TRUE)
```

## Manueller Zwischenschritt

- Bitte zunächst manuell ein RQDA-Projekt anlegen und in RQDA öffnen. 

## Optional: Import aller Transkripte ODER von Teilauswahlen

### Einfügen ALLER Transkripte

```{r}
#Hiermit werden ALLE Textdateien eingefügt.
addFilesFromDir('captions/txts', pattern = "*.txt$")
```

### Pfingsten

```{r}
#Hiermit nur die von Pfingsten.
addFilesFromDir('captions/txts', pattern = "2020053.+\\.txt$")
```

### Himmelfahrt
```{r}
#Hiermit nur die von Pfingsten.
addFilesFromDir('captions/txts', pattern = "20200519.+\\.txt$")
addFilesFromDir('captions/txts', pattern = "20200520.+\\.txt$")
addFilesFromDir('captions/txts', pattern = "20200521.+\\.txt$")
```

## Plots

### Auto-codings

Mit diesem Block lassen sich Dateien automatisch kodieren. Hierfür muss mindestens ein Code in RQDA angelegt worden sein. Die Code-ID (cid) im Block unten muss ersetzt sein durch die ID des Codes in RQDA.
```{r}
autokodierung <- c("Geist", "Feuer", "Wind", "Brausen", "Sprachen", "Zungen", "Himmel")
for (i in autokodierung) {
  codingBySearch(i,fid=getFileIds(),cid=1, seperator="[.!?]",ignore.case=TRUE)
}
```

Weiterer Autocoding-Block
```{r}
autokodierung <- c("Corona", "Korona", "Virus", "Krankheit", "Epidemie", "Pandemie", "krank")
for (i in autokodierung) {
  codingBySearch(i,fid=getFileIds(),cid=2, seperator="[.!?]",ignore.case=TRUE)
}
```

Weiterer Autocoding-Block
```{r}
autokodierung <- c("Gott", "Gottes", "Jesus", "Christus")
for (i in autokodierung) {
  codingBySearch(i,fid=getFileIds(),cid=4, seperator="[.!?]",ignore.case=TRUE)
}
```

Wenn Codings fertig sind:

```{r fig.width=16, fig.height=14, echo=FALSE}
RQDAQuery("select freecode.name as codeName, codecat.name as Kategorien,
source.name as goditranskript from coding
left join freecode on coding.cid = freecode.id
left join treecode on coding.cid = treecode.cid
left join codecat on treecode.catid = codecat.catid
left join source on coding.fid = source.id
where coding.status == 1") %>%
ggplot(aes(Kategorien, fill=Kategorien)) +
geom_bar() +
theme(text=element_text(size=15,  family="roboto")) +
facet_wrap(~goditranskript, nrow = 15) +
coord_flip()
```




